【裁判字號】    98,審易,23
【裁判日期】    980123
【裁判案由】    毒品危害防制條例
【裁判全文】
臺灣士林地方法院刑事判決              98年度審易字第23號
公  訴  人  臺灣士林地方法院檢察署檢察官
被      告  甲○○
上列被告因違反毒品危害防制條例案件，經檢察官提起公訴（97
年度毒偵字第2075號、第2261號），被告於準備程序中就被訴事
實為有罪之陳述，經本院裁定改以簡式審判程序審理，並判決如
下：
    主  文
甲○○施用第二級毒品，累犯，處有期徒刑伍月，如易科罰金以
新臺幣壹仟元折算壹日；又施用第二級毒品，累犯，處有期徒刑
伍月，如易科罰金以新臺幣壹仟元折算壹日，應執行有期徒刑陸
月，如易科罰金以新臺幣壹仟元折算壹日。
    事  實
一、甲○○前因施用第二級毒品安非他命案件，經送觀察、勒戒
    後，認無繼續施用毒品之傾向，由臺灣士林地方法院檢察署
    檢察官於民國95年10月31日以95年度毒偵字第1807號為不起
    訴處分確定，並於同年月27日釋放出所。又因施用第二級毒
    品安非他命案件，經本院以96年度士簡字1078號判決處有期
    徒刑4 月確定，並於96年11月28日易科罰金執行完畢。詎其
    仍不知悛悔，復於前案觀察、勒戒釋放出所後5 年內，基於
    施用第二級毒品甲基安非他命之犯意，於97年7 月27日晚間
    10時許及同年9 月15日下午3 時許，分別在臺北縣三芝鄉○
    ○路大嘉好加油站附近及臺北縣三芝鄉錫板村海尾31之1 號
    後方山區，各施用甲基安非他命1 次，嗣於97年7 月28日中
    午12時許及97年9 月16日下午4 時許，甲○○因另涉竊盜案
    件，為警在臺北縣淡金路5 段57號附近及臺北縣三芝鄉茂長
    村陳厝坑12之8 號查獲，經同意採尿送鑑驗，呈安非他命、
    甲基安非他命陽性反應，始悉上情。
二、案經臺北縣政府警察局淡水分局報請臺灣士林地方法院檢察
    署檢察官偵查起訴。
    理  由
一、前揭犯罪事實，業據被告甲○○於警詢時、偵查中、本院準
    備程序及審理時供認不諱，又被告前後2 次為警查獲時，經
    採集其尿液送檢驗結果，均呈安非他命及甲基安非他命陽性
    反應，有臺灣檢驗科技股份有限公司97年8 月20日編號CH/2
    008/80015 號、97年10月3 日編號CH/2008/90513 號濫用藥
    物檢驗報告各1 紙在卷可稽，足徵被告自白與事實相符。本
    件事證明確，被告犯行均堪認定，應依法論科。
二、按犯毒品危害防制條例第十條之施用毒品罪者，檢察官應聲
    請法院裁定令被告入勒戒處所觀察、勒戒。觀察、勒戒後，
    檢察官依據勒戒處所之陳報，認受觀察、勒戒人無繼續施用
    毒品傾向者，應即釋放，並為不起訴處分；認受觀察、勒戒
    人有繼續施用毒品傾向者，檢察官應聲請法院裁定令入戒治
    處所施以強制戒治。經觀察、勒戒或強制戒治執行完畢釋放
    後，五年內再犯毒品危害防制條例第十條之罪者，檢察官應
    依法追訴，毒品危害防制條例第20條第1 項、第2 項、第23
    條第2 項分別定有明文。查被告前因施用第二級毒品安非他
    命案件，經送觀察、勒戒後，認無繼續施用毒品之傾向，由
    臺灣士林地方法院檢察署檢察官於95年10月31日以95年度毒
    偵字第1807號為不起訴處分確定，並於同年月27日釋放出所
    ，有臺灣士林地方法院檢察署95年度毒偵字第1807號不起訴
    處分書、96年度毒偵字第1013號聲請簡易判決處刑書、被告
    之全國刑案資料查註紀錄表及法務部全國檢察官線上查詢刑
    案人犯在監所最新資料報表各1 份在卷可稽，被告於觀察、
    勒戒執行完畢釋放後，五年內再犯毒品危害防制條例第10條
    之罪，經檢察官提起公訴，本院應予審理。按甲基安非他命
    係毒品危害防制條例第2 條第2 項第2 款所稱之第二級毒品
    。核被告施用甲基安非他命之行為，係犯毒品危害防制條例
    第10條第2 項之施用第二級毒品罪。被告持有甲基安非他命
    進而施用，其持有甲基安非他命之低度行為應為施用甲基安
    非他命之高度行為所吸收，不另論罪。被告所犯2 次施用第
    二級毒品罪，犯意各別，應予分論併罰。又被告有事實欄所
    述犯罪科刑執行情形，有臺灣高等法院被告前案紀錄表附卷
    可參，其於有期徒刑執行完畢五年內，再故意犯本件有期徒
    刑以上之罪，應依刑法第47條第1 項之規定論以累犯，並加
    重其刑。再按，毒品危害防制條例認施用毒品者具「病患性
    犯人」之特質，除降低施用毒品罪之法定刑外，並採以觀察
    、勒戒方式戒除其身癮及以強制戒治方式戒除其心癮之措施
    ，足認僅對於施用毒品之犯人科以重刑，並不能使其戒除毒
    癮。另參諸世界各國之醫療經驗及醫學界之共識，咸認施用
    毒品成癮者，其心癮甚難戒除，絕難戒絕斷癮，致其再犯率
    均偏高（以新加坡為例，其執行強制戒治後再犯比例高達百
    分之72至75）。因此施用毒品者無法戒絕毒癮，一再施用，
    本為施用毒品者之特性，再犯施用毒品罪，量刑不宜過重，
    且新修正刑法已採一罪一罰，對於施用毒品者，每次施用毒
    品之犯行，均分別處罰，已足制裁被告各次施用毒品之犯行
    。是本院依據上揭說明並審酌刑法第57條所列各項情狀及被
    告曾經觀察、勒戒，仍無法戒除毒癮，復又觸犯本件犯行，
    可認被告具有「病患性犯人」之特質，且本件被告均僅施用
    毒品1 次，其施用毒品係傷害自身健康，所生危害非鉅，又
    本件犯後被告已坦承犯行等一切情狀，各量處如主文所示之
    刑，並定其應執行之刑及諭知易科罰金之折算標準。
據上論斷，應依刑事訴訟法第273 條之1 第1 項、第299 條第1
項前段，毒品危害防制條例第10條第2 項，刑法第11條前段、第
47條第1 項、第41條第1 項前段、第2 項、第51條第5 款，判決
如主文。
本案經檢察官鄭富城到庭執行職務。
中    華    民    國    98    年    1     月    23    日
                  刑事第一庭法  官 洪英花
以上正本證明與原本無異。
如不服本判決應於判決送達後10日內向本院提出上訴狀。
                            書記官 趙彩彤
中    華    民    國    98    年    1     月    23    日
附錄論罪科刑法條全文：毒品危害防制條例第10條
施用第一級毒品者，處 6 月以上 5 年以下有期徒刑。
施用第二級毒品者，處 3 年以下有期徒刑。


司法院資訊處製作；財團法人民間司法改革基金會備份。
